臺灣雲林地方法院民事判決　九十三年度訴字第一九一號
　　原　　　告　乙○○
　　被　　　告　丙○○○○○○.
　　法定代理人　丁○○
　　被　　　告　甲○○
右當事人間請求確認債權登記存在事件，本院判決如左：
    主      文
原告之訴駁回。
訴訟費用由原告負擔。
    事實及理由
一、原告主張：伊對被告甲○○有新台幣（下同）二百五十四萬元之票款債權，並經
    鈞院核發支付命令在案；而被告甲○○對共同被告丙○○○○○○○○○（下稱
    安安托兒所）則有四百六十萬元之借款債權，該借款債權之存在並經被告雙方向
    鈞院公證處請求認證在案。嗣安安托兒所因經營不善無力償還對外負債，乃於民
    國九十二年五月二十七日將托兒所之營業轉讓與全體債權人共同繼續經營（債權
    債務概括承受），被告甲○○亦為受讓人之一。九十三年三月十五日伊為保全對
    被告甲○○之二百五十四萬元票款債權之受償，乃聲請假扣押被告甲○○對共同
    被告安安托兒所同額之債權，並獲鈞院民事執行處核發禁止命令在案，詎共同被
    告安安托兒所否認被告甲○○對其有二百五十四萬元之借款債權存在，並對鈞院
    民事執行處所核發之禁止命令聲明異議，伊為求二百五十四萬元票款債權能獲保
    障，爰依強制執行法第一百二十條第二項規定提起本訴等語。並聲明：請求確認
    被告甲○○對共同被告安安托兒所登記有二百五十四萬元債權存在。
二、被告安安托兒所則以：原負責人蔡佳蓁未善盡經營之責，以致負債累累，後來即
    將托兒所經營權讓與全體債權人，由全體債權人推選九名執行委員負責經營，被
    告甲○○對安安托兒所之債權，因混同而歸於消滅等語資為抗辯。另被告甲○○
    則辯稱：伊在二月份時即將其對安安托兒所之股權讓與第三人等語。並均聲明：
    駁回原告之訴。
三、得心證之理由：
    本件兩造所爭執之處，在於被告甲○○對共同被告安安托兒所之四百六十萬元消
    費借貸債權，於原告向本院民事執行處聲請為假扣押執行時是否仍存在？
  (一)原告主張：伊對被告甲○○有二百五十四萬元之票款債權，而被告甲○○對共同
    被告丙○○○○○○○○○有四百六十萬元之借貸債權存在，伊為保全伊對被告
    甲○○之二百五十四萬元票據債權之受償，曾於九十三年三月十五日聲請假扣押
    被告甲○○對共同被告安安托兒所同額借款債權，惟為共同被告安安托兒所所否
    認並對本院民事執行處核發之扣押命令聲明異議之事實，固據其提出本院九十三
    年度促字第一三一六號支付命令（含支付命令聲請狀）、本院公證處九十二年度
    雲院認字第○○○一五七九號認證書（含契約書、股東債權明細表、會議紀錄、
    轉讓契約書、安安托兒所立案證書）、本院民事執行處九十三年三月十五日雲院
    瑜（93）執全乙字第一四七號執行命令、民事聲明異議狀（均為影本）等為佐。
    惟安安托兒所之營業，自九十二年五月間起即為被告甲○○與其他債權人所共同
    承受繼續經營一節，有原告前所提出之認證書附件即會議紀錄、轉讓契約書、安
    安托兒所立案證書等文書在卷可稽。且原告在其起訴狀內亦自認：「‧‧‧九十
    二年五月二十七日將安安托兒所經營權轉讓給受讓權利人共同繼續經營（債權、
    債務概括承受），受讓債權人之一甲○○‧‧‧」等情無訛。觀諸上開轉讓契約
    書、會議紀錄等文件，及原告起訴狀所陳事實，應足認被告甲○○與其他債權人
    已於九十二年五月間已受讓安安托兒所之營業，並概括承受安安托兒所之資產及
    負債甚明。
  (二)按債權與其債務同歸一人時，債之關係消滅，民法第三百四十四條前段定有明文
    。本件被告安安托兒所之營業（包括資產、負債），既由共同被告甲○○與安安
    托兒所之其他債權人共同概括承受，則安安托兒所對前揭營業受讓人之債務，及
    前揭營業受讓人對安安托兒所之債權，即因概括承受而同歸屬於一方，依前開規
    定，其債之關係消滅。被告甲○○對共同被告安安托兒所之債權，既已因混同而
    消滅。從而，原告起訴請求確認被告甲○○對共同被告安安托兒所登記有二百五
    十四萬元債權存在，即為無理由，應予駁回。
四、據上論結，原告之訴為無理由，依民事訴訟法第七十八條，判決如主文。
中　　　華　　　民　　　國　　九十三　　年　　　七　　　月　　　二　　　日
                                  臺灣雲林地方法院民事庭
~B法　　　官　蔣得忠
右為正本係照原本作成。
如對本判決上訴須於判決送達後二十日內向本院提出上訴狀。（須附繕本）
中　　　華　　　民　　　國　　九十三　　年　　　七　　　月　　　二　　　日
~B法院書記官　周玄鎮
